最高法院刑事判決　　　　　　　　　　　　　　　九十三年度台上字第一五五四號
　　上　訴　人　甲○○
　　　　　　　　乙○○
　　　　　　　　　　　　三之一.
右上訴人等因偽造有價證券等罪案件，不服台灣高等法院中華民國九十年八月二十七
日第二審判決（八十九年度上訴字第九九號，起訴案號：台灣桃園地方法院檢察署八
十五年度偵字第一三七九０號），提起上訴，本院判決如左：
    主  文
上訴駁回。
    理  由
按刑事訴訟法第三百七十七條規定，上訴於第三審法院，非以判決違背法令為理由，
不得為之。是提起第三審上訴，應以原判決違背法令為理由，係屬法定要件。如果上
訴理由狀並未依據卷內訴訟資料，具體指摘原判決不適用何種法則或如何適用不當，
或所指摘原判決違法情事，顯與法律規定得為第三審上訴理由之違法情形，不相適合
時，均應認其上訴為違背法律上之程式，予以駁回。本件上訴人甲○○、乙○○上訴
意旨略稱：原審僅以被害人朱美玲、莊敏茲前後不一之證詞及扣案之證物，認定上訴
人等有搶奪之行為，惟上訴人等自始否認有本件犯行，且乙○○因車禍截肢行動不便
，已不可能騎機車，不可能作案。又被害人朱美玲於警訊時指認行搶者蓄平頭約十八
、九歲之男子，但原審又以被害人遭搶時事出倉促又緊張對歹徒之身貌髮型，自難記
清楚，卻又對歹徒身高及身上有無刺青明顯加以描述，判決理由矛盾。另本案證物係
一整批一起被查獲，乙○○稱搜獲之證物為楊慧娟交付，楊女亦坦承，乃原審竟分割
判決，認定朱美玲、莊敏茲被搶部分為搶奪之物，其餘為楊女拾得之遺失物，原判決
分別認定，亦有判決理由矛盾之違法云云。
惟查原判決依憑被害人朱美玲、莊敏茲之指述、證人鄧靖怡、洪建功、戴年興、陳德
昌、陳偉宏、呂艷園、江文仁、蔡永明之證言，搜索扣押證明筆錄、扣案之偽造支票
八張（含只蓋李鴻達印文一張）、偽造之簡輝隆、張信宗、陳志泓、廖俊傑、胡博雅
、陳德昌、鍾文平、陳宏偉、江文仁、江忠義、詹永元、呂艷園等人信用卡申請書共
一百零五份、記事本一本、各類所得扣繳憑單十二份、市內電話裝機申請書一紙、偽
刻之聯尚公司及李鴻達印章各二顆、及贓物第一銀行第ＫＢ0000000號空白支
票一紙、德林股份有限公司及財團法人長庚紀念醫院復函（附原審卷第一三七、一五
九頁）等證據，資以認定上訴人等有原判決事實欄所記載之犯罪事實，因而撤銷第一
審關於乙○○偽造有價證券部分不當之判決，依牽連犯之例，從一重改判論處乙○○
意圖供行使之用，而偽造有價證券罪刑。又維持第一審分別依連續犯之例，論處甲○
○共同連續意圖為自己不法所有，而搶奪他人之動產罪刑（處有期徒刑壹年貳月）；
及另依連續犯、牽連犯之例，從一重論處乙○○行使偽造私文書，足以生損害於公眾
及他人罪刑（處有期徒刑伍月）；駁回上開部分上訴人等在第二審之上訴。並依法對
乙○○所犯上開二罪定其應執行之刑。已在判決內詳述其所憑之證據及理由。對於上
訴人等否認有本件犯行，甲○○辯稱：伊並未搶奪被害人朱美玲及莊敏茲之財物，且
當時伊未理平頭，被害人朱美玲指述不正確云云；乙○○辯稱：伊係因傷截肢，行動
不便，不可能參與搶奪被害人朱美玲及莊敏茲之財物，上開票號ＫＢ0000000
號之第一銀行空白支票及王興旭之身分證係同案被告即其姊楊慧娟交給伊的，以王興
旭名義申請電話亦是其姊要伊申請的，李鴻達之印章也是其姊叫伊去刻的，而上開信
用卡申請書等資料不知何人所有云云。經綜合調查證據之結果，認均屬事後卸責之詞
，不足採信；而楊慧娟附合乙○○之詞亦不足為乙○○有利之證明；分別在判決內詳
予指駁，並說明其理由。又公訴人認乙○○另偽造李鴻達名義ＫＢ0000000號
支票部分，經調查證據之結果，認此部分犯罪尚屬不能成立，以公訴人認此部分與論
罪科刑部分有裁判上一罪關係，不另為無罪之諭知，亦在判決內加以說明。原判決所
為論述，核與卷證資料相符，從形式上觀察，並無違背法令之情形。按認事採證、證
據之取捨及證據證明力之判斷，俱屬事實審法院之職權，苟無違背經驗法則，自不能
指為違法。上訴意旨所指各節，或對原審認事採證、證據取捨及判斷之職權適法行使
，任意指為違法，或對原審已經調查並已於判決理由指駁說明之事項，重為事實上之
爭辯，或於原判決之主旨不生影響之事項任意指摘，核均非適法之第三審上訴理由，
應認渠等關於搶奪、偽造有價證券及行使偽造私文書部分之上訴為違背法律上之程式
，予以駁回。又乙○○牽連所犯之收受贓物罪部分，依刑事訴訟法第三百七十六條第
一項之規定，屬不得上訴第三審法院之案件，此部分上訴自為法所不許，應併予駁回
。
據上論結，應依刑事訴訟法第三百九十五條前段，判決如主文。
中　　　華　　　民　　　國　　九十三　　年　　　三　　　月　　二十五　　日
                              最高法院刑事第七庭
                                  審判長法官  莊　登　照
                                        法官  洪　明　輝
                                        法官  黃　一　鑫
                                        法官  魏　新　和
                                        法官  林　秀　夫
      右正本證明與原本無異
                                              書  記  官
中　　　華　　　民　　　國　　九十三　　年　　　四　　　月　　　一　　　日
                                                                        Ｑ
